【裁判字號】    88,簡上,104
【裁判日期】    890119
【裁判案由】    傷害
【裁判全文】
臺灣士林地方法院刑事判決                        八十八年度簡上字第一四號
    上  訴  人  臺灣士林地方法院檢察署檢察官
    上  訴  人  乙○○
    即  被  告
右上訴人因傷害案件，不服本院八十八年度士簡字第七五六號中華民國八十八年十月
二十一日第一審判決（聲請案號：八十八年度偵字第九○三九號），提起上訴，本院
管轄之第二審合議庭判決如左：
    主  文
上訴駁回。
乙○○緩刑貳年。
    事實及理由
一、本案經審理結果，認第一審判決以被告乙○○所為係犯刑法第二百七十七條第一
    項之傷害罪，量處拘役五十日及諭知易科罰金以參佰元折算壹日，其認事用法及
    量刑均無不當，應予維持，並引用第一審判決書及檢察官聲請簡易判決處刑書記
    載之事實、證據及理由。
二、上訴人即被告乙○○以：因和解，對方撤回告訴為由，請求撤銷改判；上訴人即
    原審聲請人則以：告訴人甲○○於八十八年十一月六日具狀撤回告訴，有撤回告
    訴狀一紙附卷可稽，爰為被告利益提起上訴，請求撤銷原判決另為第一審不受理
    判決，而指謫原判決不當。經查：
    (一)按告訴乃論之罪，告訴人於第一審言詞辯論終結前，得撤回其告訴，刑事訴訟
      法第二百三十八條第一項定有明文。又此項告訴人撤回告訴時期限制，其立法
      目的係因此等案件審理業已成熟，適於為判決（最高法院十九年上字第一三六
      二號判例意旨參照），並避免告訴人操縱訴訟程序及輕視裁判之流弊。是同此
      意旨，得不經通常審理程序逕為簡易判決處刑之案件，告訴人至遲須於法院以
      案件成熟而作成判決前撤回告訴，始稱適法。況告訴，乃訴訟條件，並非處罰
      條件，檢察官以告訴乃論之罪起訴（或聲請簡易判決），未經告訴，或其告訴
      經撤回者，其訴追條件固屬欠缺；如已經告訴，且於法院判決前尚未撤回告訴
      ，其訴追條件本已具備，如法院判決後，仍許告訴人撤回告訴，於法院審判權
      之行使，不甚完整，無異使司法作用，繫於個人之意思，且不足以防止告訴權
      之濫用，此觀刑事訴訟法第三百五十四條規定「上訴於判決前，得撤回之」之
      法理自明。為避免告訴人以告訴為恫嚇被告之工具等流弊，簡易庭於案件審理
      業已成熟適於為判決而作成判決後，自不容告訴人再行撤回告訴，縱有告訴人
      於簡易判決作成後再具狀撤回告訴，對原已合法作成之簡易判決，亦不生影響
      。
    (二)經查本件原審以被告之自白、被害人之指訴及醫院驗傷診斷書為據，認事證明
      確，案件業已成熟，不經通常審判程序，而於八十八年十月二十一日，逕以簡
      易判決處刑，並於同年十一月五日送達檢察官，有本院送達回證一紙附卷可稽
      ，乃告訴人甲○○遲至同年十一月六日始具狀向檢察官撤回告訴（見撤回告訴
      狀上臺灣士林地方法院檢察署收文戳），揆諸前揭說明，其撤回告訴顯非適法
      。
    (三)綜上，檢察官及被告上訴意旨以告訴人業經撤回告訴，指摘原判決不當，均非
      可採，其上訴均為無理由，應予駁回。惟查被告前未曾受有期徒刑以上刑之宣
      告，有卷附本院被告全國前案紀錄表可按，本院審酌被告與告訴人原係夫妻關
      係，被告因一時失慮誤觸刑章，事後已取得告訴人諒解，經此起訴審判，當知
      所警惕，信無再犯之虞等各情，認其所宣告之刑以暫不執行為適當，併諭知緩
      刑二年，以啟自新。
三、本件上訴人即被告乙○○經合法傳喚，無正當理由不到庭，爰不待其陳述，逕行
    判決。
據上論斷，應依刑事訴訟法第四百五十五條之一第一項、第三項、第三百六十八條、
第三百七十一條，刑法第七十四條第一款，判決如主文。
本案經檢察官李學玨到庭執行職務。
中    華    民    國      八十九      年      一      月      十九    日
                                  臺灣士林地方法院刑事第三庭
                                    審判長法  官  林  俊  益
                                          法  官  李  瑜  娟
                                          法  官  王  本  源
右正本證明與原本無異。
本判決不得上訴。
                                          書記官  蔡  杰  玲
中    華    民    國      八十九      年       一     月     二十四   日


司法院資訊處製作；財團法人民間司法改革基金會備份。
